【裁判字號】    95,訴,2897
【裁判日期】    951107
【裁判案由】    毒品危害防制條例
【裁判全文】
臺灣臺中地方法院刑事判決              95年度訴字第2897號
公  訴  人  臺灣臺中地方法院檢察署檢察官
被      告  甲○○
上列被告因違反毒品危害防制條例案件，經檢察官提起公訴（九
十五年度毒偵字第三七三七號），被告於本院準備程序中為有罪
之陳述，經本院合議庭評議後裁定由受命法官獨任改行簡式審判
程序審理，本院判決如下：
    主    文
甲○○施用第一級毒品，累犯，處有期徒刑壹年，扣案之注射針
筒貳支沒收；又施用第二級毒品，累犯，處有期徒刑肆月。應執
行有期徒刑壹年貳月，扣案之注射針筒貳支沒收。
    犯罪事實
一、甲○○前於民國九十四年間，因施用毒品罪，經本院於九十
    四年一月十八日以九十四年度訴字第一０三號判處有期徒刑
    十一月，於九十四年五月三日入監執行，甫於九十五年三月
    二十九日縮短刑期執行完畢。
二、又甲○○曾因施用毒品案件，經依本院八十九年度毒聲字第
    六五七七號裁定送勒戒處所進行觀察、勒戒後，認無繼續施
    用毒品傾向，由臺灣臺中地方法院檢察署檢察官於八十九年
    十一月十六日以八十九年度毒偵字第七一七一號為不起訴處
    分確定；又因施用毒品案件，經依本院九十年度毒聲字第二
    六三六號裁定送勒戒處所進行觀察、勒戒後，認有繼續施用
    毒品傾向，經本院以九十年度毒聲字第三二四二號裁定令入
    戒治處所施以強制戒治，於九十年八月二十八日進入臺灣臺
    中戒治所接受強制戒治，於九十一年六月二十七日強制戒治
    執行期滿釋放。
三、甲○○仍不知悔改及徹底戒絕，於前開強制戒治執行完畢釋
    放後五年內，竟基於施用第一級毒品海洛因之犯意，自九十
    五年七月間起至九十五年八月十六日止，在臺中縣后里鄉○
    ○路二六號其住處，以將海洛因稀釋後注入針筒內，再以針
    筒注射之方式，非法施用第一級毒品海洛因四次；另基於施
    用第二級毒品甲基安非他命之犯意，自九十五年七月間起至
    九十五年八月十三、十四日止，在臺中縣后里鄉○○路二六
    號其住處，將甲基安非他命放置於玻璃球吸食器內，以火燒
    烤使之產生煙霧後加以吸食之方式，非法施用第二級毒品甲
    基安非他命二次。嗣於九十五年八月十七日十四時四十分許
    ，在臺中縣后里鄉○○村○村路三一九號，為警查獲，並扣
    得甲○○所有供施用毒品海洛因使用之注射針筒二支。
四、案經臺中縣警察局大甲分局報告臺灣臺中地方法院檢察署檢
    察官偵查起訴。
    理    由
一、訊據被告甲○○，對於前揭時地，施用第一級毒品海洛因及
    第二級毒品甲基安非他命之情，業於本院中坦認屬實，且被
    告於為警查獲時所採集之尿液，經送驗結果，亦呈現嗎啡及
    安非他命、甲基安非他命陽性反應，此有中山醫學大學附設
    醫院檢驗科藥物檢測中心驗尿報告一份、李綜合醫院大甲分
    院尿液報告一份在卷可稽，復有查獲現場位置圖一份、查獲
    現場照片一張在卷為憑，並有扣案之注射針筒二支為證，被
    告自白供述與現有事證相符，應堪置信。按觀察、勒戒或強
    制戒治執行完畢釋放後，五年內再犯毒品危害防制條例第十
    條之罪者，檢察官應依法追訴，毒品危害防制條例第二十三
    條第二項定有明文。被告因施用毒品案件，經依本院九十年
    度毒聲字第二六三六號裁定送勒戒處所進行觀察、勒戒後，
    認有繼續施用毒品傾向，經本院以九十年度毒聲字第三二四
    二號裁定令入戒治處所施以強制戒治，於九十年八月二十八
    日進入臺灣臺中戒治所接受強制戒治，於九十一年六月二十
    七日強制戒治執行期滿釋放等情，此有臺灣高等法院被告前
    案紀錄表一份在卷可考，則被告於前開強制戒治執行完畢釋
    放後，五年內再犯本件施用毒品之犯行，依現行毒品危害防
    制條例第二十三條第二項之規定，應予依法追訴。本件事證
    已臻明確，被告犯行，洵堪認定。
二、按海洛因、甲基安非他命分別係屬毒品危害防制條例所定之
    第一級、第二級毒品，不得非法施用。核被告所為，係犯毒
    品危害防制條例第十條第一項之施用第一級毒品罪、第十條
    第二項之施用第二級毒品罪。被告為供施用而分別持有第一
    級毒品海洛因及第二級毒品甲基安非他命之低度行為，均應
    為施用第一級毒品海洛因及第二級毒品甲基安非他命之高度
    行為所吸收，不另論處。又被告於前開時間內先後多次施用
    第一、二級毒品之犯行，應視為法律構成要件行為之單數，
    分別論以集合犯之包括一罪，各僅受一次之法律評價。被告
    所犯施用第一級毒品罪及施用第二級毒品罪二者間，其犯意
    各別，行為互殊，法益亦異，應予分論併罰。末查：被告曾
    於九十四年間，因施用毒品罪，經本院於九十四年一月十八
    日以九十四年度訴字第一０三號判處有期徒刑十一月，於九
    十四年五月三日入監執行，甫於九十五年三月二十九日縮短
    刑期執行完畢等情，此有臺灣高等法院被告前案紀錄表在卷
    足稽，被告前受徒刑之執行完畢後，五年以內故意再犯本件
    有期徒刑以上之罪，為累犯，應依刑法第四十七條第一項之
    規定，分別就前開二罪加重其刑。爰審酌被告前因施用毒品
    之犯行，經歷強制戒治之機會，仍無法戒除施用毒品之惡習
    ，五年內，猶故態復萌，再次施用毒品，無視於毒品對於自
    身健康之嚴重傷害及國家對於杜絕毒品犯罪之禁令，惟因施
    用毒品本身係屬自戕行為，對於社會所產生之潛在危害性尚
    屬輕微，且被告犯罪後業經坦承犯行，尚知悔悟，犯後態度
    良好，本院考量被告施用毒品次數尚少，參酌公訴人分別就
    被告施用第一、二級毒品之犯行，具體求處有期徒刑一年、
    四月之刑度等一切情狀，分別量處如主文所示之刑，並合併
    定其應執行之刑，以示懲儆。
四、扣案之注射針筒二支，係屬被告所有供施用毒品所用之物，
    業據被告供述屬實，爰依刑法第三十八條第一項第二款之規
    定，併予諭知沒收。
據上論斷，應依刑事訴訟法第二百七十三條之一第一項、第二百
九十九條第一項前段，毒品危害防制條例第十條第一項、第二項
，刑法第十一條前段、第四十七條第一項、第五十一條第五款、
第三十八條第一項第二款，判決如主文。
中    華    民    國    95    年    11    月    7     日
                  刑事第五庭    法  官  巫淑芳
上正本證明與原本無異。
如不服本判決，應於送達後十日內向本院提出上訴狀（須附繕本
），上訴於臺灣高等法院臺中分院。
                                書記官  王麗麗
中    華    民    國    95    年    11    月    7     日
附錄論罪科刑法條：
毒品危害防制條例第10條：
施用第一級毒品者，處六月以上五年以下有期徒刑。
施用第二級毒品者，處三年以下有期徒刑。


司法院資訊處製作；財團法人民間司法改革基金會備份。
